臺灣高雄地方法院刑事判決　　　　　　　94年度訴字第4194號
公　訴　人　臺灣高雄地方法院檢察署檢察官
被　　　告　乙○○
　　　　　　甲○○
上列被告因搶奪等案件，經檢察官提起公訴（94年度偵字第2526
9 號），本院改依簡式審判程序審理，判決如下：
    主  文
乙○○共同連續意圖為自己不法之所有，而搶奪他人之動產，處
有期徒刑壹年。
甲○○共同連續意圖為自己不法之所有，而搶奪他人之動產，處
有期徒刑拾月。
    事  實
一、乙○○前於民國88年間，因犯強盜、恐嚇等罪，經臺灣高雄
    地方法院分別判處有期徒刑8 年、1 年，並定應執行刑8 年
    10月確定，於88年6 月24日入監服刑，並於93年11月24日假
    釋出監，現仍在假釋期間（縮刑期滿日為97年5 月29日），
    猶不知悔改。乙○○與甲○○二人因染有毒癮，缺錢購買毒
    品，竟於假釋期間共同意圖為自己之不法所有，並基於竊盜
    及搶奪他人財物之概括犯意之聯絡，於94年11月1 日上午5
    時許，見林許麗華所有車牌號碼XDR ─711 號之機車，停放
    於高雄縣岡山鎮○○街3 號前，且當時四下無人認為有機可
    趁，乃由甲○○在附近把風，乙○○則持自備鑰匙1 支啟動
    機車電門而竊取之，供其等二人行搶所用。乙○○、甲○○
    二人竊得上開機車後，即由甲○○騎乘該機車搭載乙○○，
    在高雄縣岡山鎮等處尋找犯案之對象，而連續於：
    （一）同日上午6 時50分許，在高雄縣岡山鎮○○○路與岡
          山路口附近，見丙○○○一人騎機車行駛於前，丁秀
          琴乃騎乘上開機車至丙○○○所騎乘機車前方，惟莊
          吳月葉不予理會繞道而行。乙○○、甲○○二人見莊
          吳月葉不加理會，乃騎車上前而撞及丙○○○所騎乘
          機車，致該機車傾斜失去控制無法前行。乙○○乃趁
          丙○○○不及防備之際，搶奪其身上之皮包一只【內
          有統一發票6 張、點數卡4 張、丙○○○印章1 枚、
          身分證、駕照、行照、健保卡各1 張、莊興泰身分證
          、掛號證、購買證、健保卡及相片各1 張及現金新台
          幣（下同）2000元】。復於乙○○、甲○○二人拉扯
          皮包加速逃逸之際，因丙○○○緊抓皮包不放而摔倒
          ，致受有右手掌擦挫傷之傷害（傷害部分未據告訴）
          。
    （二）同日上午9 時8 分許，行經高雄縣岡山鎮○○○街17
          號前，見戊○○一人手提皮包往壽天國小方向行走，
          便趁其不及防備之際，由乘坐於後座之乙○○下手行
          搶奪戊○○右手所提之手提袋一只（內有戊○○所有
          之身分證、駕照及現金6861元）。戊○○遭搶後即大
          聲呼救，適為現場民眾李昌鴻聞及，乙○○、甲○○
          則於得手後騎乘機車企圖逃跑之際，李昌鴻乃上前將
          乙○○、甲○○二人推倒，並經警據報趕至現場後，
          乃依法逮捕之，因而查獲上情。
二、案經高雄縣政府警察局岡山分局報告臺灣高雄地方法院檢察
    署檢察官偵查起訴。
    理  由
甲、程序部分：
    本件被告乙○○、甲○○所犯為死刑、無期徒刑或最輕本刑
    為3 年以上有期徒刑以外之罪，其於準備程序中就被訴事實
    為有罪之陳述，經法官告知簡式審判程序之旨，並聽取公訴
    人之意見後，依刑事訴訟法第273 條之1 第1 項規定，裁定
    由受命法官獨任進行簡式審判程序，合先敘明。
乙、實體部分：
一、訊據被告乙○○、甲○○二人對上揭犯罪事實均坦承不諱，
    核與證人丙○○○、戊○○、林淑滿（即被害人林許麗華之
    女）及李昌鴻證述之情節相符，並有高雄縣政府警察局岡山
    分局扣押物品目錄表、贓物領結各3 紙，現場照片14張及岡
    山醫院診斷證明書1 份附卷可稽，事証明確，被告二人之犯
    行，均足堪認定，應予依法論科。
二、核被告乙○○、甲○○二人所為，均係犯刑法第320條第1項
    之竊盜罪及同法第325 條第1 項之搶奪罪。被告二人間，就
    上開二罪有犯意聯絡及行為分擔，應論以共同正犯。再被告
    二人先後二次搶奪行為，時間緊接，犯罪構成要件相同，顯
    係基於概括犯意反覆為之，為連續犯，應依刑法第56條之規
    定論以一罪，並加重其刑。另被告二人所犯竊盜罪與連續搶
    奪罪間，有方法結果之牽連關係，為牽連犯，應依刑法第55
    條之規定，從一重之連續搶奪罪處斷。檢察官起訴書雖載被
    告二人另涉有刑法第304 條之強制罪等語，惟業經公訴人具
    狀減縮起訴範圍，認被告二人係犯刑法第320 條第1 項之竊
    盜罪及同法第325 條第1 項之搶奪罪，而不另成立強制罪，
    此有臺灣高雄地方法院檢察署檢察官補充理由書在卷可考，
    是此部分即非檢察官起訴之範圍，本院自無庸併予審酌。且
    按刑法第304 條所謂強制罪，係指以強暴、脅迫使人行無義
    務之事或妨害人行使權利者而言。本件並無證據足認被告二
    人有何以強暴、脅迫之手段妨害被害人丙○○○通行權利之
    事實，則此部分自非起訴效力所及，附此敘明。爰審酌被告
    乙○○前於88年間，因犯強盜、恐嚇等罪，經臺灣高雄地方
    法院分別判處有期徒刑8 年、1 年，並定應執行刑8 年10月
    確定，於88年間入監服刑後，甫於93年11月24日假釋交付保
    安處分，現仍在保護管束期間，有臺灣高等法院被告前案紀
    錄表1 份在卷足憑，竟仍不知戒慎，而於假釋期間內，與被
    告甲○○共同竊取他人機車後，復連續多次以飛車搶奪路人
    財物，破壞社會治安甚鉅，並造成社會大眾生活不安，其等
    犯罪所生損害非輕，惟其二人於犯後坦認犯行，態度良好，
    並於本院審理時當庭向被害人丙○○○道歉，頗有悔意等一
    切情狀，量處如主文所示之刑。
據上論斷，應依刑事訴訟法第273條之1第1項、第284條之1、第
299條第1項前段、刑法第28條、第320條第1項、第325條第1項、
第56條、第55條，罰金罰鍰提高標準條例第1 項前段，判決如主
文。
本案經檢察官丁○○到庭執行職務。
中　　華　　民　　國　　94　　年　　12　　月　　30　　日
                  刑事第九庭    法　官   王啟明
以上正本證明與原本無異。
如不服本判決，應於收受送達後10日內向本院提出上訴書狀。
中　　華　　民　　國　　95　　年　　1　　月　　6　　日
　　　　　　　　　　　　　　    書記官    陳心儀
附錄所犯法條:
第320 條第1 項、第325 條第1 項、
中華民國刑法第320條
(普通竊盜罪、竊佔罪)
意圖為自己或第三人不法之所有，而竊取他人之動產者，為竊盜
罪，處
 5 年以下有期徒刑、拘役或 500 元以下罰金。
意圖為自己或第三人不法之利益，而竊佔他人之不動產者，依前
項之規定
處斷。
前二項之未遂犯罰之。
中華民國刑法第325條
(普通搶奪罪)
意圖為自己或第三人不法之所有，而搶奪他人之動產者，處 6 月
以上 5 年
以下有期徒刑。
因而致人於死者，處無期徒刑或 7 年以上有期徒刑，致重傷者，
處 3 年以
上 10 年以下有期徒刑。
第 1 項之未遂犯罰之。
